hr-HR: Sastav trapera: 100 % pamuk; Pamuk / elastin; Pamuk / konoplja; Pamuk / lan; Pamuk / liocel (Tencel); Pamuk / modal; Pamuk / najlon; Pamuk / poliester; Pamuk / poliester / elastin; Pamuk / rajon (viskoza); Mješavina s recikliranim pamukom; Ostalo
pt-BR: Composição do jeans/denim: 100% algodão; Algodão/elastano; Algodão/cânhamo; Algodão/linho; Algodão/liocel (Tencel); Algodão/modal; Algodão/nylon; Algodão/poliéster; Algodão/poliéster/elastano; Algodão/rayon (viscose); Mistura de algodão reciclado; Outra
ro-RO: Compoziție denim: Bumbac 100%; Bumbac/elastan; Bumbac/cânepă; Bumbac/in; Bumbac/lyocell (Tencel); Bumbac/modal; Bumbac/nailon; Bumbac/poliester; Bumbac/poliester/elastan; Bumbac/raion (vâscoză); Amestec cu bumbac reciclat; Altele
en: Denim composition: 100% cotton; Cotton/elastane; Cotton/hemp; Cotton/linen; Cotton/lyocell (Tencel); Cotton/modal; Cotton/nylon; Cotton/polyester; Cotton/polyester/elastane; Cotton/rayon (viscose); Recycled cotton blend; Other
sk-SK: Zloženie džínsoviny: 100 % bavlna; Bavlna/elastan; Bavlna/konope; Bavlna/ľan; Bavlna/lyocell (Tencel); Bavlna/modal; Bavlna/nylon; Bavlna/polyester; Bavlna/polyester/elastan; Bavlna/rayon (viskóza); Zmes recyklovanej bavlny; Iné
sl-SI: Sestava denima: 100-% bombaž; Bombaž/elastan; Bombaž/konoplja; Bombaž/lan; Bombaž/liocel (Tencel); Bombaž/modal; Bombaž/najlon; Bombaž/poliester; Bombaž/poliester/elastan; Bombaž/rajon (viskoza); Mešanica recikliranega bombaža; Drugo
nb: Denim-komposisjon: 100 % bomull; Bomull/elastan; Bomull/hamp; Bomull/lin; Bomull/lyocell (Tencel); Bomull/modal; Bomull/nylon; Bomull/polyester; Bomull/polyester/elastan; Bomull/rayon (viskose); Resirkulert bomullsblanding; Annet
zh-CN: 牛仔布成分: 100% 棉; 棉/弹性纤维; 棉/大麻纤维; 棉/亚麻; 棉/莱赛尔 (Tencel); 棉/莫代尔; 棉/尼龙; 棉/聚酯纤维; 棉/聚酯纤维/弹性纤维; 棉/人造丝（粘胶纤维）; 再生棉混纺; 其他
hu: Farmer összetétele: 100% pamut; Pamut/elasztán; Pamut/kender; Pamut/len; Pamut/lyocell (Tencel); Pamut/modál; Pamut/nejlon; Pamut/poliészter; Pamut/poliészter/elasztán; Pamut/műselyem (viszkóz); Újrahasznosított pamutkeverék; Egyéb
cs: Složení džínoviny: 100% bavlna; Bavlna/elastan; Bavlna/konopí; Bavlna/len; Bavlna/lyocell (Tencel); Bavlna/modal; Bavlna/nylon; Bavlna/polyester; Bavlna/polyester/elastan; Bavlna/rayon (viskóza); Směs s recyklovanou bavlnou; Jiné
fr: Composition du denim: 100 % coton; Coton/élasthanne; Coton/chanvre; Coton/lin; Coton/lyocell (Tencel); Coton/modal; Coton/nylon; Coton/polyester; Coton/polyester/élasthanne; Coton/rayonne (viscose); Mélange de coton recyclé; Autre
it: Composizione denim: 100% cotone; Cotone ed elastan; Cotone e canapa; Cotone e lino; Cotone e lyocell (Tencel); Cotone e modal; Cotone e nylon; Cotone e poliestere; Cotone, poliestere ed elastan; Cotone e rayon (viscosa); Misto cotone riciclato; Altra
tr: Denim kumaş bileşimi: %100 pamuk; Pamuk/elastan; Pamuk/kenevir; Pamuk/keten; Pamuk/liyosel (Tencel); Pamuk/modal; Pamuk/naylon; Pamuk/polyester; Pamuk/polyester/elastan; Pamuk/reyon (viskoz); Geri dönüştürülmüş pamuk karışımı; Diğer
fi: Denimin koostumus: 100 % puuvillaa; Puuvilla/elastaani; Puuvilla/hamppu; Puuvilla/pellava; Puuvilla/lyocell (Tencel); Puuvilla/modaali; Puuvilla/nailon; Puuvilla/polyesteri; Puuvilla/polyesteri/elastaani; Puuvilla/raion (viskoosi); Kierrätetty puuvillasekoite; Muu
th: ส่วนประกอบของผ้ายีนส์: ฝ้าย 100%; ฝ้าย/อีลาสเทน; ฝ้าย/ใยกัญชง; ฝ้าย/ลินิน; ฝ้าย/ไลโอเซลล์ (Tencel); ฝ้าย/โมดัล; ฝ้าย/ไนลอน; ฝ้าย/โพลีเอสเตอร์; ฝ้าย/โพลีเอสเตอร์/อีลาสเทน; ฝ้าย/เรยอน (วิสโคส); ผ้าฝ้ายรีไซเคิลผสม; อื่นๆ
es: Composición del vaquero: 100% algodón; Algodón/elastano; Algodón/cáñamo; Algodón/lino; Algodón/lyocell (Tencel); Algodón/modal; Algodón/nailon; Algodón/poliéster; Algodón/poliéster/elastano; Algodón/rayón (viscosa); Mezcla de algodón reciclado; Otro
sv: Denimsammansättning: 100 % bomull; Bomull/elastan; Bomull/hampa; Bomull/linne; Bomull/lyocell (Tencel); Bomull/modal; Bomull/nylon; Bomull/polyester; Bomull/polyester/elastan; Bomull/rayon (viskos); Blandning av återvunnen bomull; Övrigt
da: Denimstoffets sammensætning: 100 % bomuld; Bomuld/elastan; Bomuld/hamp; Bomuld/hør; Bomuld/lyocell (Tencel); Bomuld/modal; Bomuld/nylon; Bomuld/polyester; Bomuld/polyester/elastan; Bomuld/rayon (viskose); Genanvendt bomuldsblanding; Andet
vi: Thành phần vải denim: 100% cotton; Cotton/elastane; Cotton/gai dầu; Cotton/lanh; Cotton/lyocell (Tencel); Cotton/modal; Cotton/nilon; Cotton/polyester; Cotton/polyester/elastane; Cotton/rayon (viscose); Hỗn hợp cotton tái chế; Khác
nl: Denim samenstelling: 100% katoen; Katoen/elastaan; Katoen/hennep; Katoen/linnen; Katoen/lyocell (Tencel); Katoen/modal; Katoen/nylon; Katoen/polyester; Katoen/polyester/elastaan; Katoen/rayon (viscose); Gerecyclede katoenmix; Overige
bg-BG: Състав на денима: 100% памук; Памук/еластан; Памук/коноп; Памук/лен; Памук/лиосел (Tencel); Памук/модал; Памук/найлон; Памук/полиестер; Памук/полиестер/еластан; Памук/район (вискоза); Бленд с рециклиран памук; Друго
ja: デニムの組成: 100%コットン; コットン/エラスタン; コットン/ヘンプ; コットン/リネン; コットン/リヨセル (テンセル); コットン/モダール; コットン/ナイロン; コットン/ポリエステル; コットン/ポリエステル/エラスタン; コットン/レーヨン (ビスコース); リサイクルコットン混紡; その他
ru: Состав джинсовой ткани: 100% хлопок; Хлопок/эластан; Хлопок/конопля; Хлопок/лен; Хлопок/лиоцелл (тенсель); Хлопок/модал; Хлопок/нейлон; Хлопок/полиэстер; Хлопок/полиэстер/эластан; Хлопок/вискоза (район); Смесь с переработанным хлопком; Другое
pt-PT: Composição do denim: 100% algodão; Algodão/elastano; Algodão/cânhamo; Algodão/linho; Algodão/liocel (Tencel); Algodão/modal; Algodão/nylon; Algodão/poliéster; Algodão/poliéster/elastano; Algodão/rayon (viscose); Mistura de algodão reciclado; Outro
de: Denim-Zusammensetzung: 100 % Baumwolle; Baumwolle/Elastan; Baumwolle/Hanf; Baumwolle/Leinen; Baumwolle/Lyocell (Tencel); Baumwolle/Modal; Baumwolle/Nylon; Baumwolle/Polyester; Baumwolle/Polyester/Elastan; Baumwolle/Rayon (Viskose); Recyceltes Baumwollgemisch; Sonstige
lt-LT: Džinso sudėtis: 100 % medvilnė; Medvilnė / elastanas; Medvilnė / kanapės; Medvilnė / linas; Medvilnė / liocelis („Tencel“); Medvilnė / modalas; Medvilnė / nailonas; Medvilnė / poliesteris; Medvilnė / poliesteris / elastanas; Medvilnė / viskozė; Perdirbtos medvilnės mišinys; Kita
el: Σύνθεση τζιν: 100% βαμβάκι; Βαμβάκι/ελαστάνη; Βαμβάκι/κάνναβη; Βαμβάκι/λινό; Βαμβάκι/lyocell (Tencel); Βαμβάκι/μοντάλ; Βαμβάκι/νάιλον; Βαμβάκι/πολυεστέρας; Βαμβάκι/πολυεστέρας/ελαστάνη; Βαμβάκι/ρεγιόν (βισκόζη); Μείγμα ανακυκλωμένου βαμβακιού; Άλλο
pl: Skład denimu: 100% bawełna; Bawełna/elastan; Bawełna/konopie; Bawełna/len; Bawełna/lyocell (Tencel); Bawełna/modal; Bawełna/nylon; Bawełna/poliester; Bawełna/poliester/elastan; Bawełna/sztuczny jedwab (wiskoza); Mieszanka z bawełny z recyklingu; Inne
zh-TW: 牛仔布成分: 100% 棉; 棉/彈性纖維; 棉/大麻纖維; 棉/亞麻; 棉/萊賽爾纖維 (天絲); 棉/莫代爾纖維; 棉/尼龍; 棉/聚酯纖維; 棉/聚酯纖維/彈性纖維; 棉/人造絲 (嫘縈); 混紡再生棉; 其他
ko: 데님 소재: 100% 면; 면/엘라스테인; 면/마; 면/리넨; 면/라이오셀(텐셀); 면/모달; 면/나일론; 면/폴리에스터; 면/폴리에스터/엘라스테인; 면/레이온(비스코스); 재활용 면 혼방; 기타